【裁判字號】    99,抗,599
【裁判日期】    990531
【裁判案由】    聲請撤銷緩刑
【裁判全文】
臺灣高等法院刑事裁定                  99年度抗字第599號
抗  告  人
即  受刑人  甲○
上列抗告人因聲請撤銷緩刑案件，不服臺灣桃園地方法院中華民
國99年4月16日裁定（99年度撤緩字第83號），提起抗告，本院
裁定如下：
    主  文
抗告駁回。
    理  由
一、原裁定略以：本件抗告人即受刑人甲○（下稱抗告人）前因
    恐嚇案件，經原審於98年9月7日以97年度訴字第892號判決
    判處有期徒刑2月、4月，應執行有期徒刑5月，緩刑3年，並
    於98年10月5日確定；惟於前開案件緩刑期前之98年5月15
    日某時起至98年6月20日某時止、98年7月3日下午3時31分許
    、98年7月7日下午2時39分許即犯有竊盜之犯行，經原審於
    99年1月4日以98年度桃簡字第3172號判決判處拘役20日，共
    6罪，應執行拘役70日，並於99年2月1日確定，有上揭刑事
    判決2件及本院被告前案紀錄表1份在卷足憑，是抗告人於前
    開案件緩刑期前，因故意犯他罪，而在緩刑期內受得易科罰
    金之拘役宣告確定之事實，已堪認定。觀諸抗告人於前案仍
    在原審審理時，復即再起竊盜犯意，顯然抗告人明知涉犯恐
    嚇罪嫌已遭偵查起訴，仍不知悔改而故意再犯竊盜罪，且竊
    盜犯行竟多達6次，足認其顯無悔意，可認抗告人未能因受
    刑事追訴而有警惕，其絕非偶蹈法網或惡性輕微有所悔悟，
    已堪認渠守法觀念薄弱，原宣告之緩刑，顯難收預期之效果
    ，而有執行刑罰之必要。核與刑法第75條之1第1項第1款之
    規定相符，是聲請人本件聲請為有理由，應予准許等語。
二、抗告意旨略以：第2個案子是因老闆快2個月沒發錢，又一人
    住外面，才會做錯事，因本件未收到法院傳票無法出庭解釋
    ，現抗告人有穩定工作，且在家幫忙事業，請准變更緩刑宣
    告撤銷之裁定云云。
三、按受緩刑之宣告，於緩刑期前因故意犯他罪，而在緩刑期內
    受6月以下有期徒刑、拘役或罰金之宣告確定，足認原宣告
    之緩刑難收其預期效果，而有執行刑罰之必要者，得撤銷其
    宣告；又前開撤銷之聲請，於判決確定後6月以內為之，刑
    法第75條之1第1項第1款及第2項分別定有明文。又緩刑宣告
    是否得撤銷，除須符合刑法第75條之1第1項各款之要件外，
    該條並採裁量撤銷主義，賦予法院撤銷與否之權限，特於第
    1項規定實質要件為「足認原宣告之緩刑難收其預期效果，
    而有執行刑罰之必要」，供作審認之標準。亦即於上揭「得
    」撤銷緩刑之情形，法官應依職權本於合目的性之裁量，妥
    適審酌被告所犯前後數罪間，關於法益侵害之性質、再犯之
    原因、違反法規範之情節是否重大、被告主觀犯意所顯現之
    惡性及其反社會性等情，是否已使前案原為促使惡性輕微之
    被告或偶發犯、初犯改過自新而宣告之緩刑，已難收其實效
    而定。
四、經查：抗告人前因恐嚇案件，經原審於98年9月7日以97年度
    訴字第892號判決判處有期徒刑2月、4月，應執行有期徒刑5
    月，緩刑3年，並於98年10月5日確定；惟抗告人於前開案件
    緩刑期前之98年5月15日某時起至98年6月20日某時止、98年
    7月3日下午3時31分許、98年7月7日下午2時39分許犯有竊盜
    之犯行6次，經原審於99年1月4日以98年度桃簡字第3172 號
    判決判竊盜罪6罪，各處拘役20日，應執行拘役70日，並於
    99年2月1日確定等情，有前開二判決書及本院被告前案紀錄
    表在卷可按。觀諸上開二案件（即恐嚇案件及竊盜案件），
    抗告人於原審審理恐嚇案件期間，竟再起竊盜犯意，且竊盜
    犯行竟多達6次，顯見抗告人主觀犯意所顯見之惡性及其反
    社會性尚非因受刑事追訴而有警惕，足認抗告人已非偶蹈法
    網或惡性輕微有所悔悟，堪認抗告人守法觀念薄弱，原宣告
    之緩刑對抗告人顯難收預期之效果，而有執行刑罰之必要。
    從而原審因之認抗告人合於刑法第75條之1第1項第1款所規
    定之情形，依法撤銷其前所受緩刑之宣告，揆諸前揭法律之
    規定，尚無違誤。抗告人抗告意旨仍執陳詞，任意指摘原裁
    定不當，為無理由，自應予以駁回。
據上論斷，應依刑事訴訟法第412條前段，裁定如主文。
中    華    民    國    99    年    5     月    31    日
                  刑事第二十庭審判長法  官  楊貴雄
                                    法  官  周明鴻
                                    法  官  林銓正
以上正本證明與原本無異。
不得再抗告。
                                    書記官  張淨卿
中    華    民    國    99    年    6     月    2     日

司法院資訊處製作；財團法人民間司法改革基金會備份。
